臺灣高雄地方法院刑事判決　　　　　　　　　　　　　　九十一年度易字第五三號
　　公　訴　人　臺灣高雄地方法院檢察署檢察官
　　被　　　告　乙○○
右列被告因毒品危害防制條例案件，經檢察官提起公訴（九十年度偵字第二六四號
），及移送併案審理（九十年度毒偵字第四七三六號），本院判決如左：
    主  文
乙○○連續施用第貳級毒品，累犯，處有期徒刑伍月，如易科罰金以佰元折算壹日
。扣案之甲基安非他命壹小包（驗後毛重零點肆捌公克，驗後毛重零點肆公克）沒收
銷燬之。
    事  實
一、乙○○曾於民國八十五年、八十六年間，因煙毒、麻藥、偽造文書案件，分別經
    法院判處有期徒刑三年一月、八月、三月，其二罪經定應執行刑後，與後案接續
    執行，已於八十九年五月二十一日執行完畢。又於八十八年間因施用第二級毒品
    甲基安非他命案件，經依本院以八十八年度毒聲字第九五四一號裁定送觀察、勒
    戒後，認有繼續施用毒品之傾向，再經本院以八十九年度毒聲字第四一八號裁定
    令入戒治處所施以強制戒治一年，執行三月後，又經本院以八十九年毒聲字第四
    四九六號裁定停止戒治，所餘戒治期間交付保護管束，惟於八十九年間經本院以
    八十九年度毒聲字第七七六號撤銷上開停止戒治裁定再令入戒治處所施以強制
    戒治，嗣因強制戒治期滿，經臺灣高雄地方法院檢察署檢察官於九十年五月八日
    以九十年度毒偵字第五七六號不起訴處分確定。猶不知悔改，明知甲基安非他命
    係第二級毒品，竟基於概括之犯意，自九十年六月中旬某日起至九十年十二月二
    十八日上午八時許止，連續在高雄市某旅社、朋友住處（旅社名、朋友姓名、詳
    細地址均不詳），將甲基安非他命放置鋁箔紙上以打火機點燃吸食其煙氣之方式
    ，施用第二級毒品安非他命多次。嗣因乙○○另涉犯竊盜案件，於九十年八月二
    十五日零時許，在高雄市政府警察局鹽埕分局接受採尿送驗查獲。又於九十年九
    月十一日下午二時二十分許，在高雄市○○區○○路一號天乙電動遊藝場後方廁
    所附近，遇警臨檢心虛逃逸，並在警追捕中將其所有之甲基安非他命一包丟棄高
    雄市○○區○○路與富野路口路旁，經警發現追至富野路某腳踏車店前將乙○○
    逮捕，並扣得其所有之甲基安非他命一包（驗前毛重‧四八公克，驗後毛重
    ‧四公克）。而經本院以九十年毒聲字第六五七一號裁定乙○○令入戒治處所施
    以強制戒治一年，現在強制戒治中。
二、案經高雄市政府警察局、高雄市政府警察局鹽埕分局移送臺灣高雄地方法院檢察
    署檢察官偵查起訴及移送併案審理。
    理  由
一、訊之被告乙○○除否認扣案之甲基安非他命為其所有外，餘均坦承不諱，辯稱：
    扣案之甲基安非他命，不是其於警追捕時丟棄路旁，不知何人所丟置云云。經查
    ：被告於九十年八月二十五日零時許、九十年九月十一日下午六時許為警查獲時
    所採集之尿液，經分別送請高雄市立凱旋醫院、高雄市政府衛生局檢驗結果，均
    檢出甲基安非他命呈陽性反應，均送請高雄醫學大學附設中和紀念醫院以精密氣
    相質譜儀層析法之覆驗結果，皆檢出甲基安非他命呈陽性反應，分別有高雄市立
    凱旋醫院九十年九月二十一日高市凱醫檢字第二一八號煙毒尿液檢驗成績書
    、高雄市政府衛生局九十年九月十四日高衛試煙字第Ａ－九三號煙毒尿液檢驗成
    績書、高雄醫學大學中和紀念醫院九十一年四月八日報告編號九一四－一三四
    號及九十一年四月二十四日報告編號九一四－五二五號濫用藥物尿液檢驗報告
    書各一紙在卷可稽。而甲基安非他命經口服投與後，約百分之七十於二十四小時
    內可自尿液中排出，又其尿液內含甲基安非他命成分之檢出，與投與甲基安非他
    命的量、個人體質、檢驗儀器之精密度有關，通常採尿化驗是否呈陽性反應，應
    以投與後二十四小時內所採者為宜，此有行政院生署藥物食品檢驗局（80）藥檢
    醫字第四五二九號函可查，足徵被告至少分別於九十年八月二十五日零時許、九
    十年九月十一日下午六時許，均往前回溯二十四小時內某時，有施用甲基安非他
    命各一次無訛，是被告坦承其於九十年六月中旬某日起至九十年十二月二十八日
    上午八時許止施用第二級毒品安非他命等語，堪予採信。此外，被告於九十年九
    月十一日下午二時二十分許為警查獲時，復有被告所持有之安非他命晶體扣案可
    資佐證，而該結晶體，經本院送請高雄醫學大學附設中和紀念醫院檢驗結果，該
    晶體呈甲基安非他命陽性反應（驗前毛重‧四八公克，驗後毛重‧四公克）
    ，有該院九十一年四月二日編號第九一三－一五七號檢驗報告一紙附卷可稽，
    被告雖否認該包甲基安非他命原為其持有、為警追捕時丟棄路旁，然上情業據證
    人即現場追捕被告之警員甲○○於偵、審時到庭結證：當時我與另外同事從前後
    門進入，忽然被告跑進來我問他找誰，他拔腿就跑，我追出去後被告在轉彎時右
    手就丟出壹包安非他命，追被告到對面腳踏車店逮捕到被告，提他到對面府北路
    與大勇路路邊，被告從電動玩具的後門，後門有空地，往府北路富野路的方向跑
    ，在轉角處丟出安非他命，我在追被告時沒有其他人，我確定是從被告身上丟出
    來的等語綦詳，衡以證人為依法執行職務之公務員，與被告並無怨隙，依常情實
    無故意誣陷被告之理，是足認該安非他命確原係於被告持有中無訛。又被告於八
    十八年間因施用第二級毒品甲基安非他命案件，經依本院以八十八年度毒聲字第
    九五一四號裁定送觀察、勒戒後，認有繼續施用毒品之傾向，再經本院以八十九
    年度毒聲字第四一八號裁定令入戒治處所施以強制戒治一年，執行三月後，又經
    本院以八十九年毒聲字第四四九六號裁定停止戒治，所餘戒治期間交付保護管束
    ，惟於八十九年間經本院以八十九年度毒聲字第七七六號撤銷上開停止戒治裁
    定再令入戒治處所施以強制戒治，嗣因強制戒治期滿，經臺灣高雄地方法院檢察
    署檢察官於九十年五月八日以九十年度戒毒偵字第五七六號不起訴處分確定，有
    該不起訴處分書、上開刑事裁定各一件附卷可按，其於五年內再犯毒品危害防制
    第十條之罪，本件犯罪事證明確，被告犯行洵堪認定。
二、查甲基安非他命係毒品危害防制條例第二條第二項所稱之第二級毒品，不得持有
    、施用，被告乙○○竟持之以施用，核其所為，係犯毒品危害防制條例第十條第
    二項之施用第二級毒品罪。其先後多次施用犯行，時間緊接、手法及罪名均同，
    顯係基於概括犯意而為之，為連續犯，應論以一罪。其先後多次持有安非他命，
    亦係基於概括之犯意，本應以連續持有論，惟其持有後，進而施用，其持有行為
    應被其施用之行為所吸收，不另論罪。被告曾於八十五年、八十六年間，因煙毒
    、麻藥、偽造文書案件，分別經法院判處有期徒刑三年一月、八月、三月，其二
    罪經定應執行刑後，與後案接續執行，已於八十九年五月二十一日執行完畢，此
    有臺灣高等法院被告全國前案記錄表在卷可按，其前受有期徒刑執行完畢，於五
    年內再犯本件最重本刑為有期徒刑以上之罪，為累犯，應依刑法第四十七條規定
    加重其刑。審酌被告有麻藥、煙毒之犯罪前科，有臺灣高等法院被告全國前案紀
    錄表及臺灣高雄地方法院檢察署刑案資料查註紀錄表各一件附卷可稽，素行非佳
    ，且係又施用第二級毒品甲基安非他命而經觀察勒戒、強制戒治、停止戒治、撤
    銷停止戒治後，又再犯相同罪行，顯見意志甚為不堅，惟其犯罪係戕害自身，尚
    未害及他人，所犯情節非重及犯罪後坦承部分犯行，態度尚佳等一切情狀，量處
    如主文所示之刑，並依刑法第四十一條第一項諭知易科罰金之折算標準。又扣案
    之白色晶體一包，經送請高雄醫學大學附設中和紀念醫院檢驗結果，為甲基安非
    他命，驗前毛重‧四八公克，驗後毛重‧四公克，有該院九十一年四月二日
    編號第九一三－一五七號檢驗報告一紙可參，爰依毒品危害防制條例第十八條
    第一項前段規定，不問屬於犯人與否，均沒收並銷燬之。至送鑑耗損之甲基安非
    他命既已滅失，自無庸宣告沒收，附此敘明。
三、又公訴人於犯罪事實中雖僅敘及被告於九十年九月十一日十四時二十分許回溯二
    十四小時內某時（被告供承係九十年九月十日晚上某時），施用甲基安非他命之
    犯行，惟除該次以外，其餘部分即九十年六月中旬某日起至九十年十二月二十八
    日八時許施用甲基安非他命之犯行（包括併案九十年度戒毒偵字第四七三六號案
    件部分），與前開起訴部分具有連續犯之裁判上一罪關係，為起訴效力所及，本
    院自應一併審究，附此敘明。
據上論斷，應依刑事訴訟法第二百九十九條第一項前段，毒品危害防制條例第十條第
二項、第十八條第一項前段、第二十三條第二項，刑法第十一條、第五十六條、第四
十七條、第四十一條第一項，罰金罰鍰提高標準條例第二條，判決如主文。
中       華       民       國     九十一    年     五     月    十三    日
                                  臺灣高雄地方法院刑事第一庭
                                            法  官    郭貞秀
右正本證明與原本無異。
如不服本判決，應於判決送達後十日內，向本院提出上訴狀。
                                            書記官    黃意雯
中    華    民    國      九十一      年      五      月      十四      日
